【裁判字號】    90,訴,1676
【裁判日期】    901023
【裁判案由】    毒品危害防制條例
【裁判全文】
臺灣高雄地方法院刑事判決                          九十年度訴字第一六七六號
    公  訴  人  臺灣高雄地方法院檢察署檢察官
    被      告  甲○○
右列被告因毒品危害防治條例案件，經檢察官提起公訴（九十年度偵字第一五七號、
九十年度毒偵字第一四一號），本院判決如左：
    主  文
甲○○連續施用第一級毒品，累犯，處有期徒刑壹年肆月，扣案第一級毒品海洛因淨
重陸點陸陸公克沒收銷燬之；又連續施用第二級毒品，累犯，處有期徒刑拾月，扣案
第二級毒品安非他命驗後毛重共捌點貳陸公克沒收銷燬之；應執行有期徒刑貳年，扣
案第一級毒品海洛因淨重陸點陸陸公克、第二級毒品安非他命驗後毛重共捌點貳陸公
克沒收銷燬之。
    事  實
一、甲○○因違反電信法及麻醉藥品管理條例案件，經法院分別判處有期徒刑三月、
    三月，並定執行刑，甫於民國（下同）八十九年十一月三十日執行完畢，仍不知
    悔改。又甲○○於八十七年間因施用毒品案件，經台灣台中地方法院檢察署認無
    繼續施用毒品之傾向，以八十七年偵字第二三三六二號不起訴處分在案，其後被
    告復因施用毒品案件，經台灣彰化地方法院以八十七年度毒聲字第二三０五號裁
    定觀察、勒戒後，認有繼續施用毒品傾向，再經該院於八十八年一月六日裁定強
    制戒治，嗣於八十八年九月一日裁定停止戒治，所餘戒治期間付保護管束，並經
    台灣彰化地方法院檢察署以八十九年度毒偵字第一四０二號偵查起訴，經台灣彰
    化地方法院於八十九年五月二十五日以八十九年度彰簡字第二九四號判處有期徒
    刑期六月確定。詎甲○○復基於概括之犯意，自八十九年十二月二十日凌晨三時
    三十分許前二十四小時內某時（不含公權力拘束時間）起，至同年月二十七日十
    一時五十分許前二十四小時內某時止（不含公權力拘束時間），連續以將海洛因
    滲入香菸內吸食之方式，施用第一級毒品海洛因多次。復另行起意，並基於概括
    之犯意，自八十九年十二月二十日凌晨三時三十分許前二十四小時內某時（不含
    公權力拘束時間）起，至同年月二十七日十一時五十分許前二十四小時內某時止
    （不含公權力拘束時間），連續以將安非他命置於鋁箔紙上，以火在其下燒烤，
    使之產生白煙，再吸食其煙之方式，施用第二級毒品安非他命多次；嗣於八十九
    年十二月十九日二十時四十分許、同年月二十七日凌晨一時二十分許，二度在高
    雄市新興區○○○路十三號前及高雄市○○區○○街三十九號之停車場內，二度
    為警查獲；並於第一次查獲時扣得結晶體二包（毛重分別為二公克、三點五公克
    ）、第二次查獲時扣得結晶體一包（毛重二點七公克）、白粉二包（毛重分別為
    四公克、七公克），前揭結晶體經送驗結果，證實均為安非他命無訛（前二包驗
    後毛重共五點八公克、後一包驗後毛重二點四六公克，毛重共八點二六公克），
    另上開白粉經送驗結果，其中一包證實為第一級毒品海洛因無訛（驗後淨重六點
    六六公克），另一包檢驗結果無毒品反應；又二次查獲時經警採其尿液送驗結果
    均呈嗎啡及甲基安非他命陽性反應。
二、案經高雄市政府警察局移送臺灣高雄地方法院察署檢察官偵查起訴。
    理  由
一、訊據被告甲○○對於上揭犯行均坦承不諱，又被告二度為警查獲當時所採尿液經
    警送請高雄市政府檢驗結果均呈嗎啡及甲基安非他命陽性反應，有該局八十九年
    十二月三十日、九十年一月五日煙毒尿液檢驗成績書二紙在卷可稽；復有白粉一
    包、結晶體三包扣案可參，而前開白粉經警送請法務部調查局鑑驗結果，確認為
    第一級毒品海洛因無訛（驗後淨重六‧六六公克），有該局九十年一月二十九日
    第00000000號鑑定通知書在卷可考；再上開結晶體經送請高雄醫學大學
    附設中和紀念醫院檢驗結果，確認為安非他命無訛，有該院九十年八月七日、十
    月二日檢驗報告二紙在卷可佐；又被告經送觀察、勒戒後認仍有繼續施用毒品之
    傾向，亦有本院九十年度毒聲字第四一八八號裁定在卷可考，事證明確，被告犯
    行洵堪認定，應予依法論科。
二、核被告所為，係犯毒品危害防制條例第十條第一項、第二項之施用第一級、第二
    級毒品罪。被告為施用第一級、第二級毒品而持有第一級、第二級毒品之低度行
    為應為其施用第一級、第二級毒品之高度行為所吸收，不另論罪。又其先後多次
    施用第一級、第二級毒品之行為，時間均各自緊接，且犯罪構成要件均各自相同
    ，顯均係基於概括犯意反覆為之，應各依連續犯規定論以一罪，並均各依法加重
    其刑。其所犯上開二罪間，犯意各別，行為亦殊，應予分論併罰。再被告曾因違
    反電信法及麻醉藥品管理條例案件，經法院分別判處有期徒刑三月、三月，並定
    執行刑，甫於八十九年十一月三十日執行完畢，有臺灣高等法院被告全國前案紀
    錄表乙份在卷可證，五年之內再犯有期徒刑以上刑之本件二罪，為累犯，均應依
    法加重其刑。爰審酌被告之素行不佳，不知悔改多次施用，二次扣得之毒品不少
    ，為此二犯行係自殘行為，犯後能坦承犯行，態度良好，並其他一切情狀，分別
    量處如主文所示之刑，並定其應執行刑，以示懲儆。扣案之第一級毒品海洛因驗
    後淨重六點六六公克、第二級毒品驗後毛重共八點二六公克，均應依同條例第十
    八條第一項前段之規定宣告沒收銷燬之，至檢驗時所消耗之海洛因及安非他命，
    因已不存在，爰不予宣告沒收，附此敘明。。
據上論斷，應依刑事訴訟法第二百九十九條第一項前段、毒品危害防治條例第十條第
一項、第二項、第十八條第一項前段、刑法第十一條前段、第五十六條、第四十七條
、第五十一條第五款，判決如主文。
本案經檢察官郭麗娟到庭執行職務。
中      華      民      國      九十      年      十      月  二十三    日
                                  臺灣高雄地方法院刑事第六庭
                                      法  官  張世賢
右正本證明與原本無異。
如不服本判決，應於判決送達後十日內，向本院提出上訴狀。
                                    書記官  蔡琬玲
中      華      民      國      九十      年      十      月  二十三    日
附錄所犯法條：
毒品危害防制條例第十條
施用第一級毒品者，處六月以上五年以下有期徒刑。
施用第二級毒品者，處三年以下有期徒刑。


司法院資訊處製作；財團法人民間司法改革基金會備份。
